【裁判字號】    99,聲,30
【裁判日期】    990716
【裁判案由】    選任特別代理人
【裁判全文】
福建金門地方法院民事裁定                99年度聲字第30號
聲  請  人  丙○○
關  係  人  甲○○
上列聲請人聲請為受監護宣告人甲○○選任特別代理人事件，本
院裁定如下：
    主      文
選任甲○○（女，民國○○○年○月○○○日生、身分證統一編
號：Ｚ000000000）為受監護宣告之人蔡壽治（女，民國○○年○
月○○日生、身分證統一編號：Ｚ000000000）於辦理被繼承人戴
保仲之遺產協議分割繼承登記事件之特別代理人。
聲請程序費用新台幣壹仟元由聲請人負擔。
    理      由
一、按「監護人之行為與受監護人之利益相反或依法不得代理時
    ，法院得因監護人、受監護人、主管機關、社會福利機構或
    其他利害關係人之聲請或依職權，為受監護人選任特別代理
    人」；「成年人之監護，除本節有規定者外，準用關於未成
    年人監護之規定」，民法第1098條第2項、第1113條分別定
    有明文。
二、本件聲請意旨略稱：聲請人丙○○為受監護宣告之人蔡壽治
    之女，茲因鈞院前於民國99年5月10日裁定由受監護宣告人
    蔡壽治之子乙○○擔任其監護人，惟聲請人之父即蔡壽治之
    配偶戴保仲已於99年1月2日死亡，留有遺產，因聲請人丙○
    ○、蔡壽治與其監護人即乙○○同為本件被繼承人戴保仲之
    繼承人，故蔡壽治之法定代理人即監護人乙○○於辦理遺產
    協議分割繼承登記事宜時，有違反民法禁止自己代理規定之
    情形，致聲請人無法辦理遺產協議分割繼承登記事宜，爰依
    民法第1098條規定，聲請為受監護宣告之人蔡壽治就被繼承
    人戴保仲遺產協議分割事件，選任受監護人蔡壽治之胞妹甲
    ○○為特別代理人，以利日後代為處理遺產協議分割繼承登
    記等事務等情。
三、經查：聲請人主張之上開事實，業據其提出繼承系統表、戶
    籍謄本、甲○○之同意書、財政部臺北市國稅局財產歸屬資
    料清單及97、98年度綜合所得稅各類所得資料清單等件為證
    ，堪信為真實。本院審酌甲○○為受監護宣告之人蔡壽治之
    胞妹，其於所述辦理被繼承人戴保仲之遺產協議分割繼承登
    記事件中，並非繼承人或具其他利害關係，亦無不適或不宜
    擔任該受監護宣告之人代理人之消極原因，堪信由甲○○擔
    任受監護宣告之人蔡壽治之代理人，對其權益應可善盡保護
    之責任。從而，就蔡壽治於其辦理上開被繼承人戴保仲之遺
    產協議分割繼承登記事件，准依聲請人之聲請選任甲○○為
    受監護宣告之人蔡壽治之特別代理人，爰裁定如主文所示。
四、依非訟事件法第21條第1項前段，裁定如主文。
中    華    民    國    99    年    7    月    16    日
                    民事庭  法  官  周美玲
以上正本係照原本作成
如對本裁定抗告須於裁定送達後10日內向本院提出抗告狀，並應
繳納抗告費新台幣1,000元整。
中    華    民    國    99    年    7    月    16    日
                            書記官  許力方

司法院資訊處製作；財團法人民間司法改革基金會備份。
